【裁判字號】    98,勞簡上,35
【裁判日期】    980930
【裁判案由】    給付資遣費等
【裁判全文】
臺灣臺北地方法院民事判決            98年度勞簡上字第35號
上  訴  人  乙○○
訴訟代理人  蘇衍維律師
複代理人    丁○○
被  上訴人    新武機械貿易股份有限公司
法定代理人  甲○○
訴訟代理人  陳和貴律師
            郭佩宜律師
            施穎弘律師
上列當事人間請求給付資遣費等事件，上訴人對於中華民國98年
6月23日本院臺北簡易庭98年度北勞簡字第76號第一審判決提起
上訴，本院於98年9月16日言詞辯論終結，判決如下：
    主      文
上訴駁回。
第二審訴訟費用由上訴人負擔。
    事實及理由
一、上訴人起訴主張：
    上訴人自民國91年5月29日起受僱於被上訴人擔任業務日文
    助理工作，期間工作表現優異，詎97年11月18日上午至公司
    上班時，被上訴人竟將上訴人業務連絡使用之電腦系統鎖住
    ，致上訴人無法正常運作，於同日下午2時30分許，總務課
    長蕭夙蔓與副理徐文婷以上訴人不適合再在被上訴人公司工
    作、未附理由而解雇上訴人，上訴人於97年11月20日返回公
    司收拾私人物品時，總務課丙○○要求上訴人歸還制服，被
    上訴人並於97年11月22日寄發存證信函，以上訴人洩漏被上
    訴人營業秘密、連續曠職3日、以不實之性騷擾情事誣陷公
    司主管為由解雇上訴人，被上訴人拒絕上訴人提供勞務、違
    法解雇上訴人，其解雇於法不生效力。上訴人遂於97年12月
    10日以被上訴人違反勞工法令，侵害勞工權益為由，致函被
    上訴人終止雙方間勞動契約。因上訴人在被上訴人年資為6
    年5月，應休未休特別休假有25天，被上訴人應給付資遣費
    新臺幣（下同）21萬428元、應休未休特別休假薪資3萬6416
    元，共計24萬6844元，並聲明：被上訴人應給付上訴人24萬
    6844元及自起訴狀繕本送達被上訴人翌日起至清償日止按年
    息5％計算之利息。
二、被上訴人則以：
    被上訴人並未於97年11月18日解雇上訴人，因上訴人曾以性
    騷擾一事誣控公司主管，造成被上訴人困擾，且上訴人如繼
    續在公司任職將有所不適，欲勸上訴人自行離職，被上訴人
    願給付離職金及推薦信函，遂於97年11月18日與上訴人進行
    協商，但上訴人拒絕自行離職，且未經准假，即自當日下午
    起至21日止均未到公司上班，連續曠職3日，被上訴人以此
    解雇上訴人並無違法。97年11月18日雖因查察上訴人所指之
    性騷擾事件而暫時關閉上訴人電子郵件信箱，但電腦其他功
    能仍能使用，上訴人之日文助理工作仍得完成，不受影響，
    被上訴人並未拒絕上訴人提供勞務。反係上訴人於97年11月
    18日未經准假即不到勤，並於11月20日返回公司取走私人物
    品，顯見上訴人已無任職之意願，被上訴人認為上訴人要自
    行離職，才由總務秘書丙○○取回上訴人制服及出勤卡，被
    上訴人於97年11月22日以曠職為由解雇上訴人並無不法，上
    訴人請求自無理由等語，資為抗辯。
三、原審為上訴人全部敗訴之判決，上訴人不服，提起上訴，聲
    明求為：（一）原判決廢棄，（二）被上訴人應給付上訴人
    21萬428元及自上訴狀繕本送達被上訴人翌日起至清償日止
    ，按週年利率5％計算之利息（原審判決關於特別休假薪資3
    萬6416元部分，未經上訴人上訴而告確定）。被上訴人於本
    院則聲明：上訴駁回。
四、經查，上訴人主張被上訴人於97年11月18日透過訴外人蕭夙
    蔓、徐文婷違法解雇上訴人，上訴人遂於97年12月10日以被
    上訴人違反勞工法令，侵害勞工權益為由，致函被上訴人終
    止雙方間勞動契約等語，被上訴人則否認上情，並以上訴人
    自97年11月18日下午起至21日止均未到職，連續曠職3日，
    被上訴人以此為由才於97年11月22日解雇上訴人等語置辯，
    是本件爭點在於被上訴人究有無於97年11月18日解僱上訴人
    ？若否，則被上訴人於97年11月22日以被上訴人連續曠職3
    日為由解僱，是否合法？
（一）按勞工有無正當理由繼續曠工3日，或1個月內曠工達6日
      者，雇主得不經預告終止契約，勞動基準法（以下簡稱勞
      基法）第12條第1項第6款定有明文。本件被上訴人辯稱並
      未於97年11月18日解僱上訴人等情，業據證人蕭夙蔓於原
      審中證稱：當日有向上訴人表示因為性騷擾的事，上訴人
      已不適合在公司任職，願給上訴人離職金及推薦函，本要
      與上訴人好好協商，但上訴人表示沒什麼好談，準備好的
      文件也未看即離開，當天未向上訴人表示不要再來公司上
      班等語（見原審卷第107、108頁），證人徐文婷亦證稱：
      97年11月18日並未准許上訴人請假，且當天沒有要求上訴
      人不要來公司上班，只是跟上訴人協商希望伊自動離職，
      蓋上訴人於97年11月11日提出性騷擾申訴，查證係上訴人
      個人私事，但造成公司困擾，上訴人之夫也將性騷擾之事
      告訴其他同事，故當天告知願給付上訴人一筆離職金及推
      薦函，但上訴人連談都不願意談等語（見原審卷第107、
      108頁），至證人即上訴人之夫黃信穎雖於本院審理中證
      稱：渠曾係被上訴人公司員工，97年11月18日簽署渠與被
      上訴人間協議書後，上訴人也到會議室，蕭夙蔓及徐文婷
      當即表示上訴人做到今天就好，渠遂詢問上訴人做錯何事
      ，為何被解僱，蕭夙蔓及徐文婷則稱係公司的意思等語（
      見本院卷第36頁），惟查，證人蕭夙蔓、徐文婷已證述97
      年11月18日僅與上訴人協商可否由上訴人自請離職，並未
      解僱等情明確，是以證人黃信穎所言與蕭夙蔓、徐文婷之
      證述不符，而證人黃信穎係上訴人之夫，且於同日與被上
      訴人協議終止勞動契約，有「協議書」在卷可稽（見原審
      卷第81頁），其上開所證是否無偏頗之虞，已有疑義，況
      上訴人於97年11月19在臺北縣政府勞工局申請勞資爭議協
      調時，關於「本案事實經過及理由欄」中亦親自載明：「
      本人自..... 於當月18日下午2：30突然由公司總務課主
      管蕭夙蔓課長及管理部主管徐文婷副理告知本人自動離職
      」，有97年11月19日第29339號勞資爭議協調申請書附卷
      可參（見原審卷第82頁），故依前開證人蕭夙蔓、徐文婷
      所證及上訴人書寫之申請書內容可知，97年11月18日被上
      訴人並未解雇上訴人，僅協商請上訴人「自動離職」，上
      訴人指稱被上訴人已於當日將伊解雇云云，無足採信。
（二）再查，上訴人雖主張被上訴人將伊業務連絡所用之電腦系
      統鎖住，致上訴人無法正常工作，且於97年11月20日返回
      公司收拾私人物品時，訴外人丙○○要求伊歸還制服、出
      勤卡，足見被上訴人已拒絕上訴人再至公司上班而解僱云
      云。然查，證人蕭夙蔓於原審中證稱：有告知上訴人因公
      司在調查事件，故不開放上訴人的電子信箱，所以無法使
      用，但其他功能都正常等語（見原審卷第108頁），上訴
      人亦自承工作內容包括信箱聯絡還有翻譯，除電子信箱被
      鎖住外，電腦其餘功能例如上網仍照常運作等語（見原審
      卷第96頁），經核上訴人既擔任日文助理工作，所轄事項
      應非單純收發電子郵件，縱使電子郵件信箱被鎖住，仍得
      經由其他途徑取得公司之授權及瞭解交辦事項，進而提供
      勞務，非全無工作可言，易言之，被上訴人暫時鎖住上訴
      人電腦小部份即電子信箱功能，然未致使上訴人無法提供
      勞務，上訴人自承自97年11月19日起至97年11月21日連續
      3日未到公司上班等語（見原審卷第107頁），但以電腦信
      箱遭鎖住為由，主張被上訴人拒絕伊服勞務，才未至公司
      上班工作云云，委無足採。又查，證人丙○○雖經本院傳
      喚未到，然丙○○於97年11月20日要求上訴人歸還制服及
      出勤卡等情，已為被上訴人所是認，而上訴人陳稱11月20
      日至公司係為收拾私人物品，足見上訴人非基於提供勞務
      之目的返回公司，反係取走所屬之個人物品，上訴人顯無
      繼續任職之意願，被上訴人認上訴人此舉係自請離職，而
      指示證人丙○○取回上訴人之制服及出勤卡，要與常情無
      違，非得以此反認被上訴人已於11月18日主動解僱上訴人
      。準此，上訴人於兩造間勞動契約尚未終止前，本應循正
      當管道向被上訴人請假後，方可不到公司上班，上訴人卻
      自97年11月19日起至97年11月21日止，連續3日未經請假
      、准假程序即未到勤，要屬勞基法第12條第1項第6款規定
      之「無正當理由繼續曠工3日」甚明，被上訴人據此不經
      預告終止兩造間勞動契約，於法並無違誤，從而，被上訴
      人於97年11月22日通知解僱上訴人，要屬有據，上訴人既
      於斯時起經被上訴人解雇，兩造勞動契約業自97年11月22
      日起已不存在，上訴人即無由再於97年12月10日對被上訴
      人為終止勞動契約之意思表示，是以上訴人主張被上訴人
      違反勞工法令，侵害勞工權益，而於97年12月10日通知被
      上訴人終止雙方間勞動契約，進而請求給付資遣費云云，
      即無足取。
六、綜上所述，兩造間勞動契約已於97年11月22日經被上訴人合
    法終止，上訴人主張被上訴人違反勞工法令，侵害勞工權益
    ，而於97年12月10日通知被上訴人終止勞動契約，請求給付
    資遣費21萬428元及自上訴狀繕本送達被上訴人翌日起至清
    償日止，按週年利率5％計算之利息，不應准許。原審為上
    訴人敗訴之判決，其認事用法均無不合。上訴意旨指摘原判
    決不當，求予廢棄改判，為無理由，應駁回其上訴。
七、本判決之基礎已臻明確，兩造之其餘攻擊防禦方法及舉證，
    核與判決無影響，毋庸一一論列，並此敘明。
八、據上論結，本件上訴無理由，依民事訴訟法第436條之1第3
    項、第449條第1項、第78條，判決如主文。
中    華    民    國    98    年    9    月    30    日
                  勞工法庭    審判長法  官  丁蓓蓓
                                    法  官  陳怡雯
                                    法  官  孫正華
以上為正本係照原本作成。
本判決不得上訴。
中    華    民    國    98    年    9    月    30    日
                                    書記官  沈世儒


司法院資訊處製作；財團法人民間司法改革基金會備份。
